最高法院民事裁定　　　　　　　九十六年度台聲字第五九八號
聲 　請　 人　甲○○
兼訴訟代理人　丁○○（具律師資格）
上列聲請人因與相對人乙○○等間請求排除侵害事件，對於中華
民國九十六年一月十八日本院裁定（九十六年度台上字第一二六
號），聲請再審，本院裁定如下：
    主  文
聲請駁回。
聲請訴訟費用由聲請人負擔。
    理  由
按確定終局判決有適用法規顯有錯誤之情形者，依民事訴訟法第
四百九十六條第一項第一款規定，得以再審之訴聲明不服。此規
定於對於確定裁定聲明不服而聲請再審者，依同法第五百零七條
規定亦有準用。所謂適用法規顯有錯誤，係指確定裁判所適用之
法規，顯然不合於法律規定，或與司法院現尚有效及大法官會議
之解釋或本院現尚有效之判例顯然違反者而言。又對於第二審判
決上訴，非以其違背法令為理由，不得為之。且上訴狀內應記載
上訴理由。其以民事訴訟法第四百六十九條所定事由提起第三審
上訴者，應於上訴狀內表明原判決所違背之法令及其具體內容、
暨依訴訟資料合於該違背法令之具體事實。其依同法第四百六十
九條之一規定提起上訴者，並應具體敘述為從事法之續造、確保
裁判之一致性或其他所涉及之法律見解具有原則上重要性之理由
。同法第四百六十七條、第四百七十條第二項分別定有明文。本
件聲請人雖以本院九十六年度台上字第一二六號裁定（下稱原確
定裁定），有民事訴訟法第四百九十六條第一項第一、二款所定
適用法規顯有錯誤及判決理由與主文顯有矛盾之情形，對之聲請
再審。惟查聲請人對於前訴訟程序第二審所為其敗訴之判決（台
灣高等法院九十五年度上更(一)字第六七號），提起第三審上訴，
核其所表明之上訴理由，僅就該第二審本於取捨證據、認定事實
之職權行使，所為：相對人乙○○、丙○○於民國六十四年間分
別向訴外人張鶴本買受其所有門牌號碼台北市○○○路○段二九
號鶴城大樓建物（下稱系爭建物）應有部分各一四六○分之九二
、一四六○分之五八，並各受交付該建物一樓編號一○九、一一
○號之攤位（下稱系爭攤位），占有使用；與其他同向張鶴本買
受系爭建物應有部分而各自取得不同編號攤位占有使用者間，已
默示成立系爭建物各攤位之分管契約，相對人就其分管之攤位即
享有排他使用權。縱依建築法規，本於建物使用區分之行政管理
，系爭建物之一樓應為停車場使用，其變更作攤位使用，或有遭
建築管理機關行政裁罰或禁止之虞，然系爭建物所有權人間合意
分管使用之分管契約效力並不受影響。聲請人甲○○由聲請人即
其父丁○○代理買受系爭建物之應有部分時，已知悉該分管契約
存在，自應受分管契約之約束。是聲請人甲○○既未受其前手桂
金金點交系爭攤位，竟擅將系爭攤位出借予聲請人丁○○使用，
共同無權占有系爭攤位，侵害相對人對系爭攤位之分管使用權，
致相對人受有相當於租金之損失。經斟酌系爭攤位之坐落、用途
、及鑑價報告等，認相對人主張所受損害各以每月新台幣（下同
）一萬五千元計算為適當。從而，相對人依分管契約、民法第八
百二十一條、第七百六十七條規定及不當得利、共同侵權行為之
法律關係，請求聲請人將系爭一○九、一一○號攤位分別返還與
相對人乙○○、丙○○，並連帶給付相對人二人各九十萬元及自
九十年四月一日起至返還攤位止按月各一萬五千元，為有理由，
應予准許等論斷，泛言指摘為違背法令。而對於該判決究有如何
合於不適用法規，適用法規不當，或民事訴訟法第四百六十九條
所列各款之情形，則未敘明；更未具體敘述為從事法之續造、確
保裁判之一致性或其他所涉及之法律見解具有原則上重要性之理
由。原確定裁定因認聲請人之上訴為不合法，駁回其上訴，即無
適用法規顯有錯誤可言。又依民事訴訟法第五百零七條準用第四
百九十六條第一項第二款規定，所謂裁定理由與主文顯有矛盾，
係指裁定依據當事人主張之事實，認其聲請為有理由或無理由，
而主文為相反之諭示，且其矛盾為顯然者而言。本件原確定裁定
理由認定聲請人之第三審上訴為不合法，其主文諭知上訴駁回，
自無裁定理由與主文顯有矛盾之情事。綜上所述，聲請人以原確
定裁定有民事訴訟法第四百九十六條第一項第一款、第二款規定
之情事，對之聲請再審，聲明廢棄，非有理由。
據上論結，本件聲請為無理由。依民事訴訟法第九十五條、第七
十八條，裁定如主文。
中　　華　　民　　國　九十六　年　　九　　月　 十三 　日
                      最高法院民事第四庭
                          審判長法官  蘇　茂　秋
                                法官  陳　碧　玉
                                法官  吳　謀　焰
                                法官  劉　靜　嫻
                                法官  張　宗　權
      本件正本證明與原本無異
                                      書  記  官
中　　華　　民　　國　九十六　年　　九　　月　二十八　日
                                                      Ｑ
